# 关于权益法转成本法的账务处理

提问人：二回三 时间：2023-01-06 09:34:51
a公司持有b公司50%股权，采用权益法核算， 2022 年 1 月 1 日采用成本法核算，持股比例不变且未支付额外对价，由于 2022 年 1 月 1 日b公司净资产为负，故a公司长投账面价值已为零，在采用成本法核算之后，a公司对b公司的长投初始成本为零，合并报表是否需要确定商誉（0-b公司净资产*50%）

回答人：chenyiwei
1 、个别报表层面，权益法转成本法时，是按照原先权益法下长投账面价值加上追加投资成本作为成本法下的长投成本。
2 、合并报表层面，是以原持有股权在转换日的公允价值加上追加投资成本作为合并成本，据此计算商誉。
在主帖案例中，虽然个别报表层面B公司资不抵债，但并不必然表明原持有的50%股权的公允价值也是零或者负数。必要时，考虑对该部分股权投资以购买日为基准日进行评估。